【裁判字號】    89,上易,50
【裁判日期】    890627
【裁判案由】    給付買賣價金
【裁判全文】
臺灣高等法院臺中分院民事判決  八十九年度上易字第五十號
      上  訴  人  丁○○
                  乙○○
                  丙○○
      共      同
      訴訟代理人  甲○○      .
      被上訴人    林文秀即大統音響電器中心  住苗栗縣頭份鎮○○路一一三號
      訴訟代理人  戊○○      .
右當事人間請求給付買賣價金事件，上訴人對於中華民國八十九年一月五日台灣苗栗
地方法院八十八年度字第二八號第一審判決提起上訴，本院判決如左：
      主      文
上訴駁回。
第二審訴訟費用由上訴人連帶負擔。
      事      實
甲、上訴人方面：
一、聲明：求為判決：
（一）原判決廢棄。
（二）被上訴人在第一審之訴駁回。
二、陳述：
  （一）被上訴人請求給付買賣價金，於原審所提出之附條件買賣契約書二份及估價
        單影本六紙與送貨清單二紙，其內容與事實完全不符。被上訴人提出第一紙
        八十六年九月二十五日之送貨清單內序號第一至第六及第十、十一、十二均
        是當時時實地察看設計應用西屋廠牌三噸半的冷氣裝配的，但現在上訴人家
        中所裝的冷氣均係其他廠牌及噸數不足或冷氣不夠冷，其中第七、八、九項
        亦均如此，而第十五、十六、十七項也無此貨品，且第十九項舞台喇叭是上
        訴人家中原即有的，非被上訴人送來的。第二紙送貨清單內第四項也無該貨
        品，第五項ＣＤ片規格國、臺、客語數量五十也非被上訴人的。
  （二）被上訴人所提出之估價單，其所有價目與當時估價相差太多，也比市面同廠
        牌的價錢高出許多，其中三張估價單都未有簽名，應係事後由被上訴人偽造
        的。
  （三）被上訴人所附之四紙估價單日期為八十六年五月七日兩紙及八十六年五月十
        四日乙紙與八十六年十一月二十五日，其中八十六年五月十四日之估價單序
        號第一、二項分別是八十六年五月七日二紙價目合計新台幣（以下同）九十
        四萬四千元，但與被上訴人之告訴金額不符。另八十六年十一月二十五日之
        估價單內在議價為二十二萬元，分成兩張支票，金額分別為十萬元、十二萬
        元，均未付款，本金額與前述九十四萬四千元，合計共一百零三萬四千元，
        與被上訴人所訴金額，有很大之不符。故被上訴人所附之四張估價單是偽造
        的。
  （四）被上訴人所提出之附條件買賣契約書是事後偽造的，被上訴人以詐欺方式騙
        取上訴人簽名，且契約書上第二保證人之簽名也非上訴人所簽，且該契約上
        之年月日也是事後為被上訴人為簽的，附上當時該契約書原本之影本兩份可
        證。
  （五）上訴人並非不付該工程款，而是被上訴人裝配偷工減料，與當時協議設計不
        符及極大部分使用不佳或不能使用，經多次聯絡及協議，被上訴人依然不負
        責，上訴人無奈才停止付款，事實上主債務人甲○○也以陸續還過六十餘萬
        元，並已多次聯絡被上訴人將不合及不堪使用之貨品取回，但均無回應。
三、證據：提出附條件買賣契約書二紙及估價單三紙等影本為證。
乙、被上訴人方面：
一、聲明：求為判決：如主文所示。
二、陳述：除與原判決記載相同者，茲引用之外，補稱：本案為連帶保證行為，買賣
    契約存在，或也已簽收，至今亦使用中，為什麼不付款，本件事實明確，證據明
    顯，請早日判決，賜判如聲明。
三、證據：援用第一審所提證據外，補提債權憑証一紙為證。
    理    由
一、本件被上訴人起訴主張：訴外人甲○○分別於民國八十六年五月間及八十六年十
    二月間向伊以附條件買賣方式購買電器二批，價金分別為九十四萬四千元及二十
    二萬元，均以上訴人三人為連帶保証人，約定分期付款，惟甲○○僅清償其中二
    十八萬元，最後一次付款日為八十六年十一月三十日，此後甲○○所簽發之支票
    即遭退票，亦未再清償，依兩造附條件買賣契約書第五條第三款之約定，甲○○
    及連帶保証人即上訴人等三人應就全部未給付價款即日負一次清償之責等情，爰
    依連帶保証契約之法律關係，求為上訴人等三人應連帶清償八十八萬四千元，及
    自八十七年二月二十八日起至清償日止，按年息百分之五計算之利息之判決。
二、上訴人則以：訴外人甲○○並未向被上訴人購買電器，而係被上訴人向甲○○承
    包工程，且工程並未完工，又偷工減料，所裝配之貨品與工程協議設計不符，亦
    有未裝設者，履向被上訴人請求改善均未果，被上訴人所提出之附條件買賣契約
    書均係偽造，其中上訴人之簽名為受被上訴人詐騙所為等語，資為抗辯。
三、經查被上訴人所主張之事實，業經其在原審提出附條件買賣契約書二份（內含本
    票二紙）、估價單六紙、送貨清單二紙、本票一紙、支票及退票理由單各六紙等
    影本為証。其中附條件買賣契約書上連帶保証人欄均有上訴人簽名及蓋章，上訴
    人稱上訴人丁○○、丙○○二人均為其自己簽名，乙○○為其父即上訴人代理人
    甲○○簽名（本院卷廿頁正反面、三十四頁、四十七頁）等語，是上訴人對於此
    附條件買賣契約書係其等簽名或蓋章並不爭執，亦不否認甲○○代理上訴人乙○
    ○於該契約書連帶保証人欄上簽名之效力，僅泛言係受被上訴人詐騙而為簽名蓋
    章，但未舉出被上訴人對其施以詐欺之事實，難謂有據。再送貨清單二紙，均經
    甲○○簽收，其上詳載各項物品規格及數量，上訴人亦不否認此節，其又稱受上
    訴人詐騙而使甲○○在送貨清單上簽收，仍未提出事証以實其說，亦難認為實在
    。而據附條件買賣契約書上文義，及送貨清單其上載明相當數量之冷氣及音響貨
    品，僅有一估價單列入施工及耗材一萬五千元，且被上訴人為一電器業者，被上
    訴人與訴外人甲○○之交易顯然在於貨物之買賣及安裝完妥，並非完成一定工作
    ，其法律關係應屬買賣，而非上訴人所稱由被上訴人對甲○○承包工程之承攬關
    係。至上訴人另稱被上訴人所交付之貨品與約定不符或未交付，但依送貨清單記
    載日期為八十六年十二月及九月，甲○○所交付被上訴人之本票一紙及支票六紙
    金額合計為八十八萬四千元，與被上訴人請求上訴人給付之金額相符，發票日或
    到票日為八十六年四月至八十七年五月，於被上訴人送貨之後，顯為甲○○於被
    上訴人交付貨品後陸續將上開票據交付被上訴人給付貨款。又被上訴人曾以甲○
    ○積欠其本件貨款，聲請台灣苗栗地方法院對其核發支付命令確定，並對其執行
    全未受償，亦有被上訴人提出之該法院債權憑証一紙為証，上訴人對此亦不否認
    ，是被上訴人如對甲○○交付貨品有遺漏或不符，甲○○何以簽發交付被上訴人
    全部貨款之票據，再電器產品有一定之保固期限，如貨品有瑕疵，甲○○自可於
    保固期限內要求被上訴人修護或另換新品，惟本件被上訴人於上開期日交貨後，
    迄其於八十八年五月十一日於原審法院提起本件訴訟，亦有一年餘期間，上訴人
    又無法提出催告被上訴人行使保固權利之証明，是其此部分抗辯，尚難置信。
四、綜上，本件被上訴人依連帶保証之法律關係，請求上訴人等三人連帶清償主債務
    人甲○○積欠之買賣價金八十八萬四千元，及自八十七年二月二十八日起至清償
    日止，按年息百分之五計算之利息，為有理由，應予准許。原審判命上訴人如數
    給付，於法並無違誤。上訴意旨指摘原判決不當，求予廢棄改判，為無理由，應
    予駁回其上訴。
五、本件事證已臻明確，上訴人其餘主張及攻擊防禦方法，就判結果已不生影響，故
    不予一一論列，併此明。
據上論結，本件上訴為無理由，依民事訴訟法第四百四十九條第一項、第八十五條第
二項，判決如主文。
中      華      民      國    八十九    年      六      月    二十七    日
~B1民事第五庭審判長法  官  陳滿賢
~B2                法  官  林松虎
~B3                法  官  許武
右為正本係照原本作成。
不得上訴。
~B                書記官  李妍嬅
中      華      民      國    八十九    年      六      月    二十八    日
                                                                        Ｈ


司法院資訊處製作；財團法人民間司法改革基金會備份。
